臺灣臺北地方法院刑事判決　　　　　　　97年度訴字第2457號
公　訴　人　臺灣臺北地方法院檢察署檢察官
被　　　告　賴慕芬
選任辯護人　陳進會律師
　　　　　　吳玲華律師
上列被告因偽造有價證券等案件，經檢察官提起公訴（97年度調
偵緝字第38號），本院判決如下：
    主  文
賴慕芬無罪。
    理  由
一、公訴意旨略以：被告賴慕芬於民國89年7 月起陸續有存款不
    足之退票紀錄，其所經營之豐富實業有限公司（下稱豐富公
    司）亦於91年8 月9 日起陸續因存款不足而有退票紀錄。竟
    意圖為自己不法所有、不法利益及行使偽造文書暨偽造有價
    證券之概括犯意，先於93年10月中旬在臺北市大安區○○○
    路與信義路口餐廳內，向告訴人曲平藍謊稱有招標工程生意
    ，邀請告訴人提供入股，且要求告訴人提供支票作為支付招
    標工程之佣金與押標金之用，致告訴人陷於錯誤，蓋章簽發
    其所有華南商業銀行（下稱華南銀行）敦化分行0000000000
    00號帳戶之支票號碼0000000 號至0000000 號共60張支票，
    只寫大寫金額、未寫收款人、小寫金額、部分未寫日期，交
    付予被告，並於93年11月8 日匯款新臺幣（下同）70萬元至
    被告所有臺灣銀行忠孝分行000000000000號帳戶作為招標案
    之入股金；被告復於93年10月底在臺北市大安區○○○路○
    段321 號前，再向告訴人謊稱先前所開支票有錯誤無法修改
    ，要求告訴人提供其他支票，致告訴人陷於錯誤，再將其所
    有之印鑑章及華南銀行敦化分行支票號碼0000000 號至0000
    000 號共40張支票交付予被告，數日後被告僅歸還告訴人印
    鑑章；被告續於93年11月上旬在臺北市○○路○段餐廳內，
    再以前開支票有錯誤為由，要求告訴人交付其所有印鑑章以
    供修改支票之用，未經告訴人同意，擅自於93年11月11日持
    上開印鑑章，至臺北市○○○路○段2 號華南銀行敦化分行
    ，在支票領用單上盜用告訴人之印文、並在請領單上偽造告
    訴人之署押，持之交付銀行行員供冒領空白支票（號碼0000
    000 號至0000000 號）1 本，足生損害於告訴人及金融機構
    對儲戶管理之正確性；被告並自93年10月27日起，將告訴人
    因陷於錯誤而交付如附表一所示之支票陸續交付予第三人，
    且自93年11月20日起，未經告訴人之同意，陸續擅行簽發其
    所冒領如附表二所示之支票交付予第三人，作為清償豐富公
    司及其私人債務等用途，同時多次以投標支出為由，要求告
    訴人存入款項，告訴人並陸續於93年12月7 日存款11萬7 千
    元、93年12月8 日匯款20萬元、93年12月14日匯款24萬元、
    94年1 月7 日匯款40萬元、存款1 萬元至其所有華南銀行之
    帳戶，供清償前揭支票款項之用。嗣告訴人於94年1 月7 日
    上午10時許，接獲華南銀行通知存款不足，始發覺上情，因
    認被告涉犯刑法第339 條第1 項詐欺罪（起訴書原記載為刑
    法第339 條第1 項、第2 項詐欺罪，業經公訴檢察官當庭更
    正）、同法第216 條、第217 條、第210 條行使偽造私文書
    罪及同法第201 條第1 項偽造有價證券罪嫌等語。
二、按犯罪事實應依證據認定之，無證據不得認定犯罪事實；不
    能證明被告犯罪者，應諭知無罪之判決，刑事訴訟法第154
    條第2 項、第301 條第1 項分別定有明文。又按事實之認定
    ，應憑證據，如未能發現相當證據，或證據不足以證明，自
    不能以推測或擬制之方法，以為裁判基礎；且認定犯罪事實
    所憑之證據，雖不以直接證據為限，間接證據亦包括在內；
    然而無論直接或間接證據，其為訴訟上之證明，須於通常一
    般之人均不致有所懷疑，而得確信其為真實之程度者，始得
    據為有罪之認定，倘其證明尚未達到此一程度，而有合理之
    懷疑存在時，即無從為有罪之認定，最高法院分別著有40年
    台上字第86號、76年台上字第4986號判例意旨可稽。再按告
    訴人之告訴，係以使被告受刑事訴追為目的，是其陳述是否
    與事實相符，仍應調查其他證據以資審認。最高法院52年臺
    上字第1300號判例意旨亦可資參照。
三、公訴人認被告涉有詐欺、行使偽造私文書、偽造有價證券等
    罪嫌，無非以證人即告訴人曲平藍之指述、證人吳樂英之證
    述、華南銀行匯款回條聯、華南銀行敦化分行95年6 月29日
    （95）華敦化字第95097 號函及所附票號0000000 號至0000
    000 號支票本領用資料、票號0000000 號至0000000 號已兌
    現支票正反面影本、帳號000000000000號甲存帳戶自93年10
    月1 日至95年6 月23日存款往來明細、華南銀行敦化分行95
    年7 月20日（95）華敦化字第95108 號函及所附帳號000000
    000000號甲存帳戶自93年10月1 日至95年6 月23日存款往來
    明細、票號0000000 號至0000000 號已兌現支票正反面影本
    、華南銀行敦化分行96年3 月3 日函及所附帳號0000000000
    00號甲存帳戶自93年10月1 日至94年6 月30日之存款往來明
    細、票號0000000 號至0000000 號已兌現支票正反面影本、
    華南銀行帳號000000000000號甲存帳戶存款往來明細表、華
    南銀行送款簿存根、豐富公司公司執照、營利事業登記證、
    法務部票據信用資訊連結作業查詢明細表、財團法人金融聯
    合徵信中心公司登記資訊、Hinet 第二類票據信用資料查覆
    單及被告本身之供述等證據，為其所憑之論據。訊據被告固
    不否認將告訴人所簽發如附表一所示支票交付予第三人，自
    己並簽發如附表二所示支票交付予第三人，作為清償豐富公
    司及其私人債務等用途，另於93年11月11日，前往華南銀行
    敦化分行，在支票簽收簿上簽署告訴人之名字，而申領告訴
    人所有帳號000000000000號甲存帳戶之空白支票1 本（票號
    為0000000 號至0000000 號）；告訴人於93年11月8 日匯款
    70萬元至被告所有臺灣銀行忠孝分行帳號000000000000號帳
    戶，亦分別於93年12月8 日匯款20萬元，於94年1 月7 日匯
    款40萬元、存款1 萬元至告訴人所有華南銀行敦化分行帳號
    000000000000號甲存帳戶等事實，惟堅決否認有何詐欺、行
    使偽造私文書、偽造有價證券之犯行，辯稱：我從未與告訴
    人提及押標金的事，我會使用告訴人的支票，是因為（93年
    ）7 月份告訴人主動跟我說票可以讓我用，我很感動，才說
    好我跟告訴人、吳樂英一起開「阿布的家實業有限公司」（
    下稱阿布的家）這家傢飾店，也就是在我們決定開阿布的家
    之前，告訴人就有同意讓我使用她的前面那5 張支票；告訴
    人會主動提起要讓我使用她的支票，是因為告訴人知道我的
    情形，我們在一起的時候，在車上我常常會接到廠商的來電
    ，我的豐富公司的支票回籠數很少，可以用的支票很少，告
    訴人跟吳樂英當時很積極想開這個店，所以告訴人才會把票
    借給我；告訴人當時借我支票，一方面供店裡使用，一方面
    供我使用，我自己還匯了將近600 萬元至告訴人借我的支票
    帳戶內；我使用告訴人的支票，第一次是告訴人在袁士麟的
    車上拿5 張支票給我，告訴人有在這5 張支票上用印，也有
    填載金額、日期，但沒有填載受款人，當時告訴人身上只有
    這幾張，所以先把這幾張給我，告訴人說會去請新的（支票
    ）給我，我使用支票的原因是因為我所經營豐富公司、御景
    實業有限公司要給廠商貨款，當時我有拿出1 張Ａ4 的紙，
    上面有記載日期、金額、廠商，開給廠商的貨款約需開20幾
    張支票，第二次是93年10月初，告訴人交代小姐去銀行領支
    票後，由告訴人在信義路跟敦化南路口的華南銀行門口拿一
    整本100 張的支票及印章給我，但隔天因告訴人急著用印章
    ，所以我就將支票送回給告訴人，並將上開Ａ4 的紙交給告
    訴人，由告訴人開支票給我，第三次是在93年10月15日前去
    告訴人家中拿告訴人有用印、也有填載金額的支票，至於日
    期則有些有、有些沒有，之後告訴人陸續也有在星巴克將開
    好的支票交給我；我是經過告訴人同意，才去領新的空白支
    票1 本，因為我與告訴人所合開阿布的家租房屋要簽約，而
    告訴人的支票即將用完，當時是告訴人填好支票領用單並蓋
    章後交給我，袁士麟載我及告訴人去銀行，告訴人先下車去
    買東西，我就自己去銀行送支票請領單，之後我及告訴人都
    有再上車；告訴人於93年11月8 日匯給我的70萬元是開傢飾
    店的資金，我從沒向告訴人借過錢，告訴人匯款至其上開甲
    存帳戶，是為防止跳票等語。被告之選任辯護人為被告辯護
    稱：(一)告訴人於華南銀行敦化分行開設甲存支票帳戶000000
    000000號，其原領用每本25張之支票，嗣因其與吳樂英及被
    告合作共同於臺北市開設阿布的家，知悉被告因故於業務上
    有需借用他人支票使用之事，其乃主動向被告表示其願向華
    南銀行敦化分行申領每本為100 張之支票，概括借予被告簽
    發使用並簽發支付阿布的家應付款之支票，告訴人所稱之系
    爭票號0000000 號至0000000 號100 張支票，係告訴人蓋妥
    領用支票之申請書後，囑由被告送至華南銀行敦化分行，並
    囑咐即其授權同意被告於經過華南銀行敦化分行時，直接以
    其印鑑章向該分行領取使用，故被告於93年11月11日經過華
    南銀行敦化分行時，即依告訴人之囑咐領取該支票使用；(二)
    告訴人將其華南銀行敦化分行領用之支票概括借與被告使用
    並簽發支付阿布的家應付款之支票，由於其支票章、股票交
    易章、銀行章均為同一顆，因此，支票及其印鑑章，有時在
    被告處，有時在告訴人處，雙方均透過袁士麟拿來拿去，被
    告亦會將所開出去之支票影印本交予告訴人，被告有時於開
    票時，亦會先與告訴人確認受款人、支票金額及發票日。因
    此，告訴人清楚知悉被告借用其支票究係簽發與誰、發票日
    為何、金額為何等情，從而告訴人始會於94年1 月13日掛失
    止付系爭支票之後，打電話給阿布的家之客戶豪茂公司陳宗
    榮及吉加有限公司吳詩潮，要求其等勿提示其因與阿布的家
    業務往來而由被告所簽發以告訴人為發票人之系爭支票，且
    告訴人亦能因此列出系爭支票之受款人為何人，否則，依華
    南銀行敦化分行99年3 月2 日函，告訴人未曾向該銀行影印
    系爭支票，告訴人又豈能知悉該票據流落何方？受款人為誰
    ？依此足證，被告有將所簽發之支票影印本交付予告訴人或
    亦有於簽發時即先向告訴人告知之事；(三)人之記憶，每因歲
    月之經過積累而越趨模糊，斷無因歲月之經過而記憶越清晰
    ，告訴人於警詢中均供稱被告以投資家具賣場、投資傢飾家
    具為由邀其入股，惟至94年9 月28日則改稱被告係以「合夥
    做投標的生意」為由，邀其入股云云，若被告係以「合夥做
    投標的生意」為由邀其入股，依經驗法則，其必於先前第一
    、二次警詢時即為如此供稱，斷無於警詢後8 個月餘始為該
    供述，告訴人於94年9 月28日始改稱被告係以「合夥做投標
    的生意」為由，邀其入股云云，應係因范珊於94年9 月7 日
    曾寄信予告訴人並留有范珊聯絡電話00000000，告訴人即與
    之聯絡，其等2 人聯絡後，告訴人即於97年9 月17日遞狀請
    求傳喚范珊為證人，告訴人請求其待證事實（一）、（六）
    項即均要求其待證被告是否以投標分紅為由，向他人借款或
    借票，而告訴人則於94年9 月28日改稱被告係以「合夥做投
    標的生意」為由，邀其入股云云，以彼此相附合所致，此觀
    之告訴人於鈞院亦稱：「…因為賴慕芬有跟范珊及許慧芬用
    同樣的說詞，說要招標的生意去跟他們借錢」云云，可證告
    訴人於94年9 月28日改稱被告係以「合夥做投標的生意」為
    由，邀其入股云云，顯無可取；(四)苟如告訴人所稱係整本支
    票遭盜領、遭偽造有價證券，則其理應整本100 張支票辦理
    掛失止付，豈有跳號辦理掛失止付其中73張支票之理？(五)告
    訴人所供稱內容有部分相互矛盾，無從為證明被告犯罪之證
    據，如告訴人稱其拜託銀行影印每張有回到銀行的支票正反
    面給她，然華南銀行回函表示告訴人無調閱其支存帳戶所有
    兌現支票影本紀錄，以及告訴人在鈞院審理時稱未收到甲存
    戶頭對帳單，然華南銀行回函表示每月均會將對帳單郵寄給
    客戶等語；(六)系爭支票於93年11月11日領用，而阿布的家大
    安店所租用之房屋，其租約於93年11月18日在臺北市○○○
    路信義房屋簽約，告訴人當時亦在場，被告當場即以告訴人
    所稱遭被告冒領使用之系爭支票填寫金額、發票日等，再交
    由告訴人於該支票發票人處親自用印後，再將該支票交給房
    東作為給付租金及押租金之用，告訴人當時亦在現場親身參
    與此一事實，若該支票係遭被告冒領使用或被告盜用其支票
    或印鑑，為何其當場無任何異議，反而於發票人處親自用印
    蓋章並更改發票日期？(七)吳樂英因被告於94年1 月11日向其
    及曲平藍表示不再參與阿布的家經營，並要求其等2 人提供
    阿布的家營業、收支帳冊及憑證並與被告會算，心生不滿加
    以吳樂英與告訴人因未經被告及阿布的家登記股東賴慕清之
    同意，偽造賴慕清同意阿布的家解散之「股東同意書」，並
    持之向臺北市政府為解散登記，被告且訴究其等2 人偽造文
    書（經臺灣臺北地方法院檢察署98年度偵字第13924 號不起
    訴處分，經告訴人聲請再議駁回，案號99年度上聲議字第
    2294號），其等2 人對被告因此有嫌怨，吳樂英乃附合告訴
    人而為不實之供訴；(八)告訴人將其華南銀行敦化分行甲存支
    票概括借予被告簽發使用，並簽發支付阿布的家應付款之支
    票期間，被告自93年10月21日起至94年1 月27日止，由被告
    或被告委由他人共匯入告訴人華南銀行敦化分行該甲存帳戶
    000000000000號及活儲帳戶0000000000 0號以支付支票金額
    ，匯入金額共計598 萬479 元，若系爭支票係被告所冒領使
    用，被告既意在圖得不法及卸責，豈有電匯款項支付票款之
    理？且被告以告訴人名義所簽發之支票或告訴人自己所親自
    簽發之支票，類由被告背書其上，以示負責，若系爭支票係
    被告所冒領使用或盜用，被告既意在圖得不法並卸責，豈有
    於其後背書之理？告訴人就系爭支票掛失止付時，就借用支
    票部分或簽發支付阿布的家應付款之支票，被告均逐一將所
    簽發出去之支票處理回收，全數交給告訴人，若系爭支票係
    被告所冒領使用或盜用，被告既意在圖得不法並卸責，豈有
    出面處理回收之理。綜上所述，被告確無起訴書所指詐欺、
    偽造文書、偽造有價證券之行為，請鈞院為被告無罪之諭知
    等語。
四、經查：
  (一)證據能力部分：
  1.被告之選任辯護人固以證人曲平藍94年2 月2 日、94年6 月
    24日之警詢筆錄，認為係被告以外之人在審判外之陳述，而
    無證據能力等語。惟按被告以外之人於檢察事務官、司法警
    察官或司法警察調查中所為之陳述，與審判中不符時，其先
    前之陳述具有較可信之特別情況，且為證明犯罪事實存否所
    必要者，得為證據，刑事訴訟法第159 條之2 定有明文。經
    查，證人曲平藍於本院審理時，就其將上開甲存帳戶票號00
    00000 號至0000000 號支票交付予被告之原因，與其於94年
    2 月2 日、94年6 月24日警詢時所述有所不符，且證人曲平
    藍於該2 次警詢所述，確為證明被告有無詐欺、偽造有價證
    券之犯罪事實所必要，而該2 次警詢時，距離案發時間較近
    ，證人曲平藍之記憶應較深刻且清晰明確，不易因時隔日久
    而對案情之記憶模糊，對此等涉及被告是否構成詐欺、偽造
    有價證券之重要事實，自應已認真回想整理，再於警詢時陳
    述，是證人曲平藍該2 次警詢中就其交付上開支票予被告之
    原因等陳述，顯具有較可信之特別情況，依上揭規定，證人
    曲平藍該2 次警詢筆錄自均具有證據能力。
  2.被告之選任辯護人又以證人曲平藍97年9 月18日、證人吳樂
    英97年9 月18日之檢察官面前筆錄，認為係被告以外之人在
    審判外之陳述，而均無證據能力等語。惟按被告以外之人在
    檢察官面前之供述筆錄，為刑事訴訟法第159 條之1 第2 項
    規定之傳聞例外，有證據能力，若法院於審判時給予被告反
    對詰問之機會，被告之反對詰問權可獲得適當之保障，即無
    侵害被告反對詰問權而有違憲之虞（司法院大法官會議釋字
    第582 號解釋意旨參照）。本件證人曲平藍、證人吳樂英在
    檢察官面前之證述筆錄，業經依法定程序具結，復經本院傳
    喚證人曲平藍、證人吳樂英到庭接受當事人之交互詰問，已
    保障被告之反對詰問權，辯護人以上開筆錄屬被告以外之人
    在審判外之陳述為由而主張無證據能力，並未能指出上開筆
    錄有何顯有不可信之情況以供本院調查審認，其空言指摘無
    證據能力云云，自不足採。
  (二)本院之實體判斷：
  1.被告將告訴人所簽發如附表一所示支票交付予第三人，自己
    並簽發如附表二所示支票交付予第三人，作為清償豐富公司
    及其私人債務等用途，另於93年11月12日，前往華南銀行敦
    化分行，在支票簽收簿上簽署告訴人之名字，而申領告訴人
    上開甲存帳戶之空白支票1 本（票號為0000000 號至000000
    0 號）；告訴人於93年11月8 日匯款70萬元至被告所有臺灣
    銀行忠孝分行000000000000號帳戶，亦分別於93年12月8 日
    、93年12月14日匯款20萬元、24萬元，於94年1 月7 日匯款
    40萬元、存款1 萬元至告訴人上開甲存帳戶等事實，為被告
    所不爭執，並與證人即告訴人於本院審理時證述情節相符（
    見本院卷（二）第35至44頁），且有93年11月8 日華南銀行
    匯款回條聯、93年12月1 日至94年1 月31日華南銀行帳號00
    0000000000號帳戶存款往來明細表、93年12月14日及94年1
    月7 日華南銀行送款簿存根、告訴人之臺北富邦安和分行帳
    戶之存摺影本、華南銀行敦化分行95年6 月29日（95）華敦
    化字第95097 號函及所附票號0000000 號至0000000 號支票
    本領用資料、票號0000000 號至0000000 號已兌現支票正反
    面影本、華南銀行敦化分行95年7 月20日（95）華敦化字第
    95108 號函及所附票號0000000 號至0000000 號已兌現支票
    正反面影本、華南銀行敦化分行96年3 月3 日函及所附帳號
    000000000000號甲存帳戶自93年10月1 日至94年6 月30日之
    存款往來明細、票號0000000 號至0000000 號已兌現支票正
    反面影本、華南銀行敦化分行99年6 月11日（99）華敦化字
    第990135號函及所附帳號000000000000號甲存帳戶支票領用
    單及簽收簿、被告所提告訴人華南銀行敦化分行帳號000000
    000000號甲存帳戶支票之用途明細表、華南銀行敦化分行10
    0 年4 月6 日（100 ）華敦化字第100067號函等在卷可證（
    見94年度偵字第17038 號卷第9 至11頁、第13至15頁，95年
    度調偵緝字第81號卷第5 至32頁、第36至54頁、第66至68頁
    、第73－1 至110 頁、第114 至118 －1 頁，97年度調偵緝
    字第38號卷第40至44頁，本院卷（二）第103 至111 頁，本
    院卷（三）第147 頁）。
  2.告訴人將其上開甲存帳戶票號0000000 號至0000000 號支票
    交付予被告，被告再交付予第三人部分：
  (1)證人曲平藍於本院審理時證稱：我於93年7 月，經由吳樂英
    的介紹認識被告，之後被告先打電話給吳樂英，問我的經濟
    狀況及婚姻狀況，跟吳樂英透露他有一個投招標的生意，那
    個生意非常穩定獲利，問吳樂英說我會不會有興趣，然後吳
    樂英大概有跟他說，我跟先生的狀況，關係不是很好，所以
    才想說大家一起來合作，後來過沒幾天，被告就自己打電話
    給我，提議有投標及招標的生意，是關於年度尾牙的贈品、
    股東大會的贈品，還有三軍總醫院的床單、被單、護士服、
    醫生制服等，說一股90萬元，因為這個跟她公司是完全沒有
    關係的，是她個人的人脈才有的生意，所以佣金部分當然不
    能開公司的支票，就問我說你有沒有用票，我說有，我信用
    良好，我說我的票都是100 張的，所以我才會在93年10月中
    ，交付我華南銀行敦化分行帳號000000000000號帳戶之64張
    支票給被告，票號是從0000000 號至0000000 號，及000000
    0 號至0000000 號，供作投標的押標金及採購佣金使用，上
    開64張支票上的票面金額及日期，是我依照被告所給1 張Ａ
    4 的紙填載，紙上有寫被告要我開立的金額與日期，這64張
    支票上發票人的用印也都是我自己用印，但這64張支票都是
    受款人為空白的支票，我當場開好64張支票時吳樂英有看到
    ，吳樂英也知道我為何要開這些支票；後來被告跟我說我把
    支票抬頭開錯了，要我改，我說要把支票拿回來，被告跟我
    說不能把支票拿回來，要用更正的，我才把印鑑章交給被告
    拿去改，被告很快就還我印鑑章，但後來被告又說不能用更
    正的方式，要我重開支票給她，所以我就把原本的10 0張支
    票開了59張之後剩下的41張空白支票及印鑑章給她等語（見
    本院卷（二）第35至44頁，本院卷（三）第159 至169 頁）
    ，證人吳樂英於99年2 月22日、99年6 月2 日本院審理時證
    稱：93年約8 、9 月的時候，我介紹被告與告訴人認識，被
    告認識告訴人之後，我們就常常一起吃飯聊天，有天晚上被
    告打電話跟我說她有一個招標生意，其中有一個人因為他的
    親戚要移民，所以那份股要抽走，說那份股要給告訴人，我
    們認為很好，被告就問我告訴人的經濟狀況、婚姻狀況，我
    知道的是手頭上有百來萬，被告說還好那個東西沒有太大風
    險，我也很高興，因為認為被告有用心在照顧朋友；當時就
    被告所提招標生意，我沒有問很細部，就是被告說他上一年
    的招標生意標到SARS的衣服，且她有標到三總的衣服，因為
    被告的先生與醫院有關係，我只知道1 股好像是90多萬元，
    其他我不清楚；被告打電話給我後，我有問告訴人後來是否
    有商量，告訴人就跟我說她把股金轉到被告那裡去了，我還
    問告訴人這樣會不會錢卡的很緊；說要合股之後，隔幾天，
    被告、告訴人說要開票，說開票是要作佣金用的，被告有列
    了1 張Ａ4 的紙叫告訴人寫，當時是在咖啡館，我有在旁邊
    吃蛋糕，我有看到告訴人在旁邊一直寫支票，就是開支票，
    是只有數字而已，我那時還問被告為什麼開那麼多，被告還
    說要給不同人，因為時間很緊了，先寫下來，以後再處理，
    我不清楚多少金額，我只記得數字很多，有好多張，我有說
    怎麼那麼多，我沒有注意告訴人是否有質疑，因為我血糖低
    ，我急著要買蛋糕，我是轉頭回去看，看到很多數字，再過
    幾天，有一天早上，我與被告、告訴人好像是已經約好要去
    哪裡，被告說因為票有開錯了，要重新再開，請告訴人要改
    票，告訴人好像有說改票就好，被告就說等一下開標時間要
    到了，要趕快拿票過去，否則不能開標，所以告訴人就把車
    開回家，上樓去拿印章跟新的支票給被告等語（見本院卷（
    二）第44至49頁、第89頁）。
  (2)然查，就告訴人交付支票予被告之緣由，告訴人於94年2 月
    2 日警詢時指稱：被告以投資家具賣場為由，於93年10月中
    旬在臺北市大安區○○○路與信義路口星巴克餐廳內，向我
    借華南銀行敦化分行支票號碼0000000 至0000000 號60張支
    票使用等語（見94年度偵字第17038 號卷第66頁），於94年
    6 月24日警詢時陳稱：當時是經被告遊說，要我入股投資家
    具生意，騙我把支票給他使用，我票給被告使用沒有獲得利
    益，而家具公司自93年12月成立，在94年1 月就解散了等語
    （見94年度偵字第17038 號卷第7 頁），告訴人自94年9 月
    28日警詢起迄至本院審理中則均改稱係因合夥投標生意而交
    付支票予被告等語，衡及告訴人於離案發時間較近之警詢時
    ，對被告於案發時所陳述內容之細節，記憶自較清晰深刻，
    況且被告向告訴人所表示要求交付支票之原因，乃涉及是否
    可以認定被告詐騙告訴人之重要事實，告訴人向警方報案而
    製作筆錄時，自當已認真回想之前被告所說過話語後再向警
    方敘明，以利對被告進行法律責任之訴追，而告訴人亦接連
    於2 次警詢時均明確表示被告係以投資家具生意為由向其借
    用支票，證人曲平藍雖於本院審理時就其何以於94年2 月2
    日、94年6 月24日警詢時為上開陳述，證稱：（你在94年2
    月2 日的警訊筆錄說是被告要你入股投資家具賣場生意…向
    你借0000000 至0000000 號60張支票使用，是否實在？）因
    為當時我與被告同時在講阿布的家及投標的生意，我們是同
    時進行同時在講的，家具賣場是指布的生意是進賣場；（你
    在94年6 月24日在警訊筆錄又說「是經賴慕芬遊說，要我投
    資入股家具生意，騙我把支票給她使用…」，是否實在？）
    我這樣回答是因為被告原本的生意是作賣場布類家具，所以
    我才這樣回答，因為這個生意也是被告豐富公司那邊來的等
    語（見本院卷（二）第39至40頁），然證人曲平藍於本院審
    理時一再表示：開支票的事情與開阿布的家無關；投標生意
    與我、吳樂英及被告要合作傢飾的生意完全沒有關係等語（
    見本院卷(二)第37頁，本院卷（三）第160 頁），顯然在告訴
    人心中，開設阿布的家與投資投標生意乃截然二分之事，告
    訴人在94年2 月2 日、94年6 月24日警詢中陳述案發過程時
    應不致因其與被告所合作開設阿布的家與投標事業同時進行
    之故，而僅提及因阿布的家而交付支票，卻絲毫未提及係因
    投標生意而將支票交予被告使用，是關於告訴人交付支票予
    被告之原因，告訴人於前2 次警詢所述內容自較其之後改稱
    內容可採。況若如證人曲平藍所證稱係應被告支付押標金及
    佣金所需，而依被告所列金額、日期簽發上開64張支票等情
    ，然自票號JC0000000 號至0000000 號之支票票載金額，有
    16 ,754 元、45,387元、96 ,486 元、9,463 元、50,011元
    等數字以觀（見95年度調偵緝字第81號卷第29至31頁），衡
    情押標金、佣金之金額應少有零頭之情形，告訴人應被告要
    求在支票上書寫前揭金額時，當會懷疑該等支票之用途才是
    。再者，若被告向告訴人表示因之前所開立支票內容有誤，
    而要求告訴人重新開立支票，告訴人亦應會要求以一票換一
    票之方式，或詢問清楚共有多少張支票開錯後，再交付相同
    數量的新支票，若依告訴人所述，其之前交付予被告之支票
    為64張，豈有可能在被告表示之前開立支票內容有誤時，一
    次性地逕將支票簿所剩餘多達40張的支票全數交予被告，此
    舉顯與常情有違。從而，告訴人所證述係因被告以支付押標
    金及佣金為由，要求其簽發、提供支票等語，實難憑採。
  (3)又證人吳樂英與告訴人前曾因阿布的家辦理公司解散登記一
    事，遭被告提出偽造文書之告訴，嗣經臺灣臺北地方法院檢
    察署檢察官於98年9 月25日以98年度偵字第13924 號為不起
    訴處分，經向臺灣高等法院檢察署聲請再議駁回而確定，其
    與告訴人亦曾遭被告向本院提起查閱公司財產文件之民事訴
    訟，嗣由被告撤回訴訟等情，有上開不起訴處分書、臺灣高
    等法院檢察署處分書在卷可稽（見本院卷（三）第316 至31
    9 頁），則證人吳樂英、告訴人與本案被告之間既曾因合作
    開設阿布的家而產生前揭訟爭，且證人吳樂英於前揭訴訟中
    均與告訴人處於同一造之地位，而與被告處於對立之立場，
    則證人吳樂英於本案作證時，其證詞不免有偏頗之虞，從而
    ，自難據證人吳樂英之證詞而為被告不利之認定。
  (4)被告就其使用告訴人前揭支票之原因，辯稱係因告訴人為與
    其合作開設傢飾店而向其示好，方將支票借予被告使用，除
    供店裡使用，亦供被告個人使用，被告自己也匯了將近600
    萬元至告訴人出借之支票帳戶內等語，觀以證人曲平藍於本
    院審理時證稱：我與被告第一次見面時，被告就一直說她的
    生意作很大，在布的加工、傢飾品類的業界很多年，我們第
    一次見完面之後就常見面，被告常提到她先生是臺中最有名
    的牙科診所的負責人；當時被告跟我提要90萬元做生意的事
    情時，因為我與我先生的感情不好，有談到離婚，我擔心我
    未來的經濟來源，我很想賺錢，且被告在我及吳樂英面前都
    是經營生意很好，被告的先生又是在台中的名醫，所以我和
    吳樂英都認為被告生意做的很好；我在把支票交給被告之前
    ，我跟被告不熟，我是基於信任吳樂英而信任被告，我跟吳
    樂英認識到現在應該有13年、15年，吳樂英是前副總統李元
    簇的媳婦，因為我跟吳樂英接觸，我覺得她金錢跟我很清楚
    ，為人也蠻正直的，道德觀、想法都蠻類似的，所以就蠻深
    交，吳樂英在當時已經跟被告認識7 、8 年，我覺得他們已
    經認識這麼長的時間，吳樂英也不會隨隨便便把人介紹給我
    ，而且我覺得如果是不好的人，吳樂英也不會交往，因為這
    樣子，我才會想說被告跟吳樂英是同類型的；我有要跟被告
    、吳樂英合資開設阿布的家，阿布的家是從93年11月、12開
    始投資；被告有跟我說她經營的豐富公司經營得很好，信譽
    良好，在業界很出名，有在大賣場做布類加工的生意等語（
    見本院卷（二）第36、37、43頁，本院卷（三）第159 至16
    1 頁），證人吳樂英亦於本院審理時證稱：我知道被告有意
    邀告訴人入股時，我認為被告自己經營的事業經營得很好，
    因為當時被告有司機，好像生意作很大，且被告有帶我們去
    見她往來的廠商，我們也知道被告的先生作牙科，牙科作得
    很好；我、告訴人及被告認識後，約93年10月中、10月底時
    ，3 人有聊到其實被告生意做這麼大，被告覺得如果大家來
    合作開發另外一個路線，可以提升臺灣傢飾的事業，我們認
    為這個想法很好，因為被告的通路在市場很強等語（見本院
    卷（二）第45至46頁），是告訴人於93年10月與被告接觸，
    有意合作開設傢飾店時，因當時告訴人本身婚姻狀況遭逢瓶
    頸，擔憂未來經濟來源，而亟謀另闢生財管道，又基於與吳
    樂英相識多年之信賴，故對經由吳樂英介紹而認識之被告，
    產生一定程度之信任，再加上當時告訴人主觀認知為被告在
    傢飾業經商多年，在此領域之人脈深厚，經營經驗豐富，被
    告之夫又是知名牙醫，被告之經濟狀況應屬優渥，在此等情
    勢下，告訴人因急於拉攏被告合作開傢飾店，而以授權被告
    使用其支票帳戶之方式表達善意，以爭取被告同意合作開店
    之情，非難以想見，另參以被告確曾於93年10月至93年12月
    間多次分別以其本人、其姊賴慕清、其所經營豐富公司之司
    機袁士麟之名義匯款至告訴人上開華南銀行敦化分行甲存帳
    戶，金額總計約達537 萬元，有被告匯款至告訴人上開甲存
    帳戶之上海商銀收據影本、臺灣銀行匯款收據影本、華南銀
    行全行通收存款憑條影本、送款簿存根影本、華南銀行存款
    往來明細表附卷可查（見94年度偵緝字第2226號卷第126 至
    144 頁、95年度調偵緝字第81號卷第74至76頁），核與借用
    他人支票使用者多自行籌資存入被借用人支存帳戶以供兌現
    支票所需資金之交易常情相符，是被告前揭所辯上情，非無
    可能。
  (5)綜上各情以觀，本件純係被告向告訴人借用支票以供其等合
    作開設之傢飾店及被告個人使用，檢察官所舉事證尚難認定
    被告將告訴人所交付之上開甲存帳戶票號0000000 號至0000
    000 號支票再交付予第三人之行為，構成詐欺及偽造有價證
    券之犯行。
  3.被告領取告訴人上開甲存帳戶票號0000000 號至0000000 號
    之支票簿1 本，並進而簽發、交付予第三人部分：
    被告於93年11月12日前往華南銀行敦化分行，在支票簽收簿
    上簽署告訴人之名字，而申領告訴人上開甲存帳戶之空白支
    票1 本（票號為0000000 號至0000000 號），業如前述，證
    人曲平藍雖於本院審理時證稱：我是94年1 月10日去銀行查
    跳票金額時，由銀行列給我的明細中我才知道被告在93年11
     月11 日又去銀行領了1 本全新的100 張支票；支票領用單
    上的印文不是我蓋的，簽收簿上曲平藍的名字不是我簽的，
    支票領用單上的印文，是被告在跟我借用印章期間蓋的，因
    為我的習慣是要去領票，才會去蓋支票領用單，給被告的票
    還有那麼多張，我不會先蓋好支票領用單給她等語（見本院
    卷（二）第35至44頁，本院卷（三）第162 至163 頁），然
    被告辯稱當時是因為阿布的家租屋要簽約，而告訴人的支票
    即將用完，告訴人就填好支票領用單並蓋章後，交由被告去
    銀行申領新的空白支票簿等語，而依華南銀行敦化分行98年
    11月3 日（98）華敦化字第980260號函所示，該行核發空白
    支票之程序如下：「存戶領取支票簿時，需於支票領用單上
    加蓋原留印鑑，憑以領用新票據。經辦人員確認印鑑無誤後
    ，呈報主管該存戶相關往來情形及退票紀錄憑以核定應否發
    給及發給張數。製票完成後客戶自行來行領取，除有過久未
    來行領取之情形外，本分行不另行通知。」，有上開函文在
    卷可查（見本院卷（二）第13頁），復經本院電詢該行結果
    ，該行行員表示：如於支票領用單上加蓋原留印鑑，即便非
    存戶本人亦可申請領取空白支票簿，之後領用空白支票簿時
    ，客戶再於簽收簿上簽名即可等語，有本院公務電話紀錄1
    紙附卷可參（見本院卷（三）第144 頁），是華南銀行甲存
    帳戶存戶申請空白支票簿時，既無須親自至銀行辦理，縱支
    票簽收簿上告訴人之名字為被告所簽，亦無從據此逕認被告
    有偽造私文書之犯行。況且，證人曲平藍先於本院99年2 月
    22日審理時證稱：我沒有收到甲存戶頭的對帳單等語（見本
    院卷（二）第41頁），又於本院100 年4 月19日審理時證稱
    ：（93年10月到94年1 月間，你有沒有收過你在華南銀行敦
    化分行支票帳戶的對帳單？）印象中對帳單都是事後2 個月
    我才會收到，我記得都很久，不會是下個月就收到；（所以
    是有收到嗎？）應該是會收到；（你收到對帳單之後，有無
    去查看有無異常的現象？）沒有；（是有去看沒有發現異常
    ，還是你沒有去看？）我有去看一下，沒有發現奇怪，因為
    支票也不在我手上；（93年10月份的對帳單你是什麼時候收
    到的？）不記得；（依照你的經驗，應該是什麼時候收到的
    ？）那都要11月底、12月初了，反正蠻慢的；（你從對帳單
    上有沒有發現支票本可能被冒領？）完全沒有去想到等語（
    見本院卷（三）第166 至167 頁），告訴人就其是否曾收到
    93年10月、93年11月的銀行對帳單一事，前後陳述已見不一
    ，且華南銀行敦化分行函覆亦證實該行每月均會將對帳單郵
    寄予客戶，經本院電詢華南銀行敦化分行結果，該行行員表
    示：每月郵寄給支票存戶之對帳單，是由銀行總行先寄送至
    分行，分行會先看看客戶是否有來臨櫃領取（但不會主動通
    知客戶對帳單已寄至分行），若客戶未主動臨櫃領取，分行
    即會於每月下旬（約15日之後）郵寄給存戶等語（見本院卷
    （三）第144 頁），此分別有該行96年3 月3 日函文、本院
    公務電話紀錄1 紙在卷可考（見95年度調偵緝字第81號卷第
    73－1 頁，本院卷（三）第144 頁）；觀諸告訴人上開甲存
    帳戶93年11月之銀行對帳單，顯示分別於93年11月19日、同
    年月22日、同年月23日、同年月24日、同年月25日、同年月
    26日、同年月29日，有被告所領用之票號0000000 號、0000
    000 號、00 00000號、0000000 號、0000000 號、0000000
    號、000000 0號、0000000 號等支票兌現，有上揭對帳單在
    卷可稽（見95年度調偵緝字第81號卷第38至40頁），是告訴
    人至遲於93年12月下旬，即可收到其甲存帳戶93年11月之對
    帳單，衡情告訴人既於93年10月、93年11月間提供多張其名
    下支票予被告使用，則告訴人對銀行所寄送對帳單，自應較
    平常更加留意支票之使用情形有無異常之處，以確保自身權
    益，則告訴人於94年1 月前，由對帳單內容當可知被告有使
    用票號0000000 號至0000000 號此本支票簿之支票，告訴人
    證稱其至94年1 月始知悉遭被告冒領並使用前揭支票簿之支
    票，自難以採信。再者，姑不問告訴人交付支票予被告使用
    之原因為何，於93年10月時告訴人既已將其上開甲存帳戶之
    支票概括授權被告使用，被告於93年11月初有繼續使用告訴
    人支票需求時，當時時距93年10月尚近，且被告使用告訴人
    支票後，亦不定期匯款至告訴人上開甲存帳戶，以使支票如
    期兌現，而未發生跳票情事，則在此等告訴人對被告之信賴
    未因情事變更而減少之情形下，被告自無甘冒觸犯刑責而致
    身陷囹圄之風險，盜蓋告訴人之印章於支票領用單上並在簽
    收簿上偽簽告訴人名字之必要，其大可直接向告訴人表明有
    使用支票需求，徵得告訴人同意後，申請新的空白支票簿，
    自此以觀，難認被告有何偽造告訴人之署押申請空白支票簿
    之犯罪動機，是被告所領取之票號0000000 號至0000000 號
    之支票簿，應係被告賡續以借用票據為由，在徵得告訴人同
    意後所為，此部分尚難僅憑告訴人之單一指訴即認定被告有
    未經告訴人同意而冒領支票簿之犯行，而被告申請上開空白
    支票簿後，進而簽發予第三人之行為，亦係基於告訴人概括
    授權被告使用該等支票之因，亦難認被告有何偽造有價證券
    之犯行。
  4.告訴人於93年11月8 日匯款70萬元至被告上開臺灣銀行帳戶
    ，並於93年12月7 日交付被告11萬7 千元之現金，另分別於
    93 年12 月8 日、93年12月14日匯款20萬元、24萬元，於94
    年1 月7 日匯款40萬元、存款1 萬元至告訴人上開甲存帳戶
    部分：
    證人曲平藍於97年9 月18日檢察官訊問時證稱：93年12月7日
    是被告的司機載我、被告及吳樂英到華南銀行敦化分行的提
    款機，由吳樂英提10萬元，我提1 萬7 千元，共給被告11萬
    7 千元要軋我甲存的票；93年12月8 日我、吳樂英及被告在
    臺北市火車站的欣葉餐廳吃飯，被告向我說我的甲存帳戶不
    夠軋，又向我調錢，於是我就和我朋友林俊文調錢，我朋友
    有匯20萬元進我的甲存帳戶；94年1 月7 日一筆40萬元是從
    我的乙存轉甲存，而1 萬元是放現金下去等語（見97年度調
    偵緝字第38號卷第97頁），於本院審理時證稱：93年11月8
    日我將70萬元匯到被告的帳戶，這是投標的股金；另外，被
    告有跟我借3 次錢去軋上開64張支票，93年12月7 日被告跟
    我借現金，我提錢後就直接交給被告11萬7 千元，這次吳樂
    英也在場，93年12月8 日我匯20萬元至我的甲存帳戶，93年
    12月14日被告又跟我借24萬元，我轉24萬元到我的甲存帳戶
    ，94年1 月7 日華南銀行通知我有總金額126 萬元的票要付
    ，銀行通知我後我馬上通知被告，被告跟我說她存款不足，
    因為是我的戶頭，我不希望它跳票，所以我領40萬元去軋當
    天的票，但當天還是跳票等語（見本院卷（二）第37至38頁
    、第41至42頁），證人吳樂英則於97年9 月18日檢察官訊問
    時證稱：我曾經提過10萬元給告訴人，日期我不確定，告訴
    人說借她一下，我交錢給告訴人時，有看到被告，但我不確
    定被告是本來在那邊，還是後來才到；我有跟告訴人、被告
    在臺北火車站欣葉餐廳吃飯，但哪一天我不確定，吃飯中間
    被告說她打電話回公司，說公司的人都不在，好像是去招標
    ，被告說銀行打電話跟她說告訴人的票要軋錢進去，被告還
    有打電話給她先生要軋錢，但電話沒有接通，那時候告訴人
    也很急，也是在打電話，看能否轉錢到告訴人帳戶內等語（
    見97年度調偵緝字第38號卷第102 至103 頁），並於本院審
    理時證稱：阿布的家我有出資50萬元，其他人當時都沒有出
    資等語（見本院卷（二）第47頁），然被告辯稱：上開70萬
    元是開傢飾店的資金，當天告訴人說匯錯帳戶，我又將該款
    項匯至告訴人上開甲存帳戶；我從沒向告訴人借過錢，告訴
    人匯款至其上開甲存帳戶，是為防止跳票等語。查告訴人於
    93年11月8 日匯款70萬元至被告所有臺灣銀行忠孝分行0000
    00000000號帳戶，被告並於同日自其上海商業儲蓄銀行帳戶
    匯款65萬元至告訴人上開甲存帳戶一節，有華南銀行匯款回
    條聯、上海商業儲蓄銀行匯出匯款申請書、華南銀行存款往
    來明細表等在卷可稽（見94年度偵字第17038 號卷第9 頁，
    94年度偵緝字第2226號卷第132 頁，95年度調偵緝字第81號
    卷第74頁），且自卷內證據觀之，難以認定被告曾向告訴人
    提議投資投標生意一節，業如前述，證人曲平藍證稱係為支
    付投標生意之股金而匯款70萬元予被告等語，自難採信；吳
    樂英雖證稱阿布的家只有其出資等語，然證人曲平藍既證稱
    此筆70萬元資金係作為投標股金等語，而證人吳樂英前開所
    證有關被告邀請告訴人投資投標生意一節，有附和告訴人證
    詞之嫌，而不為本院所採，詳如前述，是證人吳樂英此部分
    證稱阿布的家只有其出資等語，是否屬實，亦非無疑義，況
    就阿布的家何人有出資之事，與吳樂英、被告間就阿布的家
    結束營運所生帳務爭端亦非絲毫無關連，故吳樂英此部分之
    證詞可信度存疑，尚難憑採；又被告向告訴人借用前開支票
    之因，既包括為支付阿布的家營運所需開銷，已如前述，參
    以會計師於93年11月23日有回報關於公司設立之費用，阿布
    的家於93年12月亦陸續有向廠商進貨，有北一會計師事務所
    郵件、勵發實業有限公司出貨單、佳飾堡國際有限公司銷貨
    單等附卷可考（第50頁、第62至64頁），是告訴人於阿布的
    家進行前揭公司籌備行為前即93年11月8 日先行出資70萬元
    ，被告再將該筆款項匯至告訴人上開甲存帳戶，以支付阿布
    的家後續可能所需費用，未悖常理，被告此部分所辯，尚非
    無據。另證人曲平藍雖證稱93年12月7 日借予被告11萬7 千
    元之現金，然由證人吳樂英之證詞，未能證實告訴人有因被
    告向其借款11萬7 千元而交付現金予被告之行為，更何況證
    人曲平藍證稱當日係被告的司機載其、被告及吳樂英至銀行
    提款機領錢，惟證人吳樂英卻證稱不確定被告是本來在那邊
    ，還是後來才到等語，二者顯有矛盾，是難以證人曲平藍、
    吳樂英之證述內容認定被告有向告訴人借款11萬7 千元之事
    實。再就告訴人分別匯款20萬元、24萬元、40萬元及存款1
    萬元至其甲存帳戶一事，查於93年12月8 日上開20萬元之款
    項匯入帳戶之前，帳戶餘額為22,108元，20萬元匯入之後，
    同日即有1 張票面金額20萬元之支票兌現，於93年12月14日
    上開24萬元之款項匯入帳戶之前，帳戶餘額為7,108 元，24
    萬元匯入之後，於同年月14日、17日、21日、22日即有票面
    金額合計23萬9, 145元之4 張支票兌現，94年1 月7 日上開
    40萬元之款項匯入帳戶之前，帳戶餘額為27,801元，40萬元
    匯入之後，同日即有票面金額合計42萬6,070 元之3 張支票
    兌現，嗣於同日再經存入上開1 萬元及於94年1 月12日存入
    與本案無涉之另筆10萬元款項至帳戶後，於94年1 月12日有
    1 張票面金額10萬元之支票兌現等情，有華南銀行存款往來
    明細表在卷可查（見95年度調偵緝字第81號卷第74至76頁）
    ，是前揭各筆款項匯入告訴人甲存帳戶之用途，堪認確係為
    補足帳戶內存款金額以供支票兌現之用，而告訴人將其支票
    授權予被告使用後，日後被告可能因一時無力周轉，而轉告
    告訴人知情，甚至商請告訴人暫時墊借以應急需等情，應為
    告訴人可預見，是告訴人聽聞被告表示支存帳戶內存款不足
    ，其為免本身之票據信用受損，而匯款至該帳戶以避免跳票
    影響自身票信，尚屬情理之常，是亦難認被告就此部分有何
    行使詐術致告訴人陷於錯誤而支付款項之犯行。
五、綜上所述，本件檢察官所舉關於被告詐欺、行使偽造私文書
    罪及偽造有價證券犯行之證據，本院認均尚未達於通常一般
    之人均不致有所懷疑，而得確信其為真實之程度；此外復查
    無其他積極證據，足資證明被告有何公訴人所起訴之詐欺、
    行使偽造私文書罪及偽造有價證券犯行，本案純屬民事糾葛
    ，自應循民事途徑處理，既不能證明被告犯罪，核諸前揭說
    明，自應由本院為被告無罪之諭知。
據上論斷，應依刑事訴訟法第301 條第1項，判決如主文。
本案經檢察官曹哲寧到庭執行職務。
中    華    民    國    100    年    6    月    21    日
                  刑事第十九庭  審判長法  官  李明益
                                      法  官  紀凱峰
                                      法  官  高若珊
上正本證明與原本無異。
如不服本判決應於收受送達後10日內向本院提出上訴書狀，並應
敘述具體理由；其未敘述上訴理由者，應於上訴期間屆滿後20日
內向本院補提理由書（均須按他造當事人之人數附繕本）「切勿
逕送上級法院」。告訴人或被害人如對於本判決不服者，應具備
理由請求檢察官上訴，其上訴期間之計算係以檢察官收受判決正
本之日期為準。
                                      書記官  游曉婷
中    華    民    國   100    年    6     月    22    日
附表一
 ┌──┬────┬─────┬────┬──────┐
 │編號│支票號碼│發票日    │兌現日  │金額        │
 ├──┼────┼─────┼────┼──────┤
 │ 1  │0000000 │93.10.27  │93.10.27│16,754      │
 ├──┼────┼─────┼────┼──────┤
 │ 2  │0000000 │93.11.27  │93.11.29│45,387      │
 ├──┼────┼─────┼────┼──────┤
 │ 3  │0000000 │94.1.7    │94.1.7  │96,486      │
 ├──┼────┼─────┼────┼──────┤
 │ 4  │0000000 │93.11.27  │93.12.14│176,085     │
 ├──┼────┼─────┼────┼──────┤
 │ 5  │0000000 │94.1.7    │94.1.7  │298,000     │
 ├──┼────┼─────┼────┼──────┤
 │ 6  │0000000 │93.11.27  │93.11.29│110,000     │
 ├──┼────┼─────┼────┼──────┤
 │ 7  │0000000 │93.10.27  │93.11.3 │18,780      │
 ├──┼────┼─────┼────┼──────┤
 │ 8  │0000000 │93.11.27  │93.11.29│43,075      │
 ├──┼────┼─────┼────┼──────┤
 │ 9  │0000000 │93.10.27  │93.10.28│64,050      │
 ├──┼────┼─────┼────┼──────┤
 │ 10 │0000000 │93.11.27  │93.12.1 │59,450      │
 ├──┼────┼─────┼────┼──────┤
 │ 11 │0000000 │93.10.27  │93.11.4 │14,000      │
 ├──┼────┼─────┼────┼──────┤
 │ 12 │0000000 │93.9.21   │93.10.28│9,375       │
 ├──┼────┼─────┼────┼──────┤
 │ 13 │0000000 │93.10.27  │93.11.11│7,090       │
 ├──┼────┼─────┼────┼──────┤
 │ 14 │0000000 │93.12.27  │93.12.27│18,900      │
 ├──┼────┼─────┼────┼──────┤
 │ 15 │0000000 │93.10.27  │93.10.27│9,350       │
 ├──┼────┼─────┼────┼──────┤
 │ 16 │0000000 │93.10.27  │93.11.1 │29,465      │
 ├──┼────┼─────┼────┼──────┤
 │ 17 │0000000 │93.10.7   │93.12.2 │9,463       │
 ├──┼────┼─────┼────┼──────┤
 │ 18 │0000000 │93.11.27  │93.11.29│38,260      │
 ├──┼────┼─────┼────┼──────┤
 │ 19 │0000000 │93.11.7   │93.11.8 │19,770      │
 ├──┼────┼─────┼────┼──────┤
 │ 20 │0000000 │93.10.27  │93.10.27│50,011      │
 ├──┼────┼─────┼────┼──────┤
 │ 21 │0000000 │93.10.7   │93.11.4 │15,600      │
 ├──┼────┼─────┼────┼──────┤
 │ 22 │0000000 │93.11.7   │93.11.8 │27,110      │
 ├──┼────┼─────┼────┼──────┤
 │ 23 │0000000 │93.10.27  │93.10.29│27,600      │
 ├──┼────┼─────┼────┼──────┤
 │ 24 │0000000 │93.10.27  │93.11.4 │100,000     │
 ├──┼────┼─────┼────┼──────┤
 │ 25 │0000000 │93.11.27  │93.11.29│100,000     │
 ├──┼────┼─────┼────┼──────┤
 │ 26 │0000000 │93.11.27  │93.11.29│100,000     │
 ├──┼────┼─────┼────┼──────┤
 │ 27 │0000000 │93.12.27  │93.12.27│100,000     │
 ├──┼────┼─────┼────┼──────┤
 │ 28 │0000000 │93.11.27  │93.11.29│350,000     │
 ├──┼────┼─────┼────┼──────┤
 │ 29 │0000000 │93.4.7    │93.10.29│300,000     │
 ├──┼────┼─────┼────┼──────┤
 │ 30 │0000000 │93.10.7   │93.10.26│4,600       │
 ├──┼────┼─────┼────┼──────┤
 │ 31 │0000000 │93.10.7   │93.10.19│113,300     │
 ├──┼────┼─────┼────┼──────┤
 │ 32 │0000000 │93.12.7   │93.12.7 │500,000     │
 ├──┼────┼─────┼────┼──────┤
 │ 33 │0000000 │93.10.27  │93.10.29│60,000      │
 ├──┼────┼─────┼────┼──────┤
 │ 34 │0000000 │93.12.27  │94.1.3  │60,000      │
 ├──┼────┼─────┼────┼──────┤
 │ 35 │0000000 │93.10.27  │93.10.27│20,000      │
 ├──┼────┼─────┼────┼──────┤
 │ 36 │0000000 │93.10.27  │93.11.1 │7,200       │
 ├──┼────┼─────┼────┼──────┤
 │ 37 │0000000 │93.11.27  │93.11.29│22,000      │
 ├──┼────┼─────┼────┼──────┤
 │ 38 │0000000 │93.11.7   │93.11.9 │20,184      │
 ├──┼────┼─────┼────┼──────┤
 │ 39 │0000000 │93.11.27  │93.11.29│500,000     │
 ├──┼────┼─────┼────┼──────┤
 │ 40 │0000000 │93.10.27  │93.11.1 │67,000      │
 ├──┼────┼─────┼────┼──────┤
 │ 41 │0000000 │93.10.27  │93.11.1 │7,200       │
 ├──┼────┼─────┼────┼──────┤
 │ 42 │0000000 │93.10.22  │93.10.27│67,620      │
 ├──┼────┼─────┼────┼──────┤
 │ 43 │0000000 │93.12.7   │93.12.8 │200,000     │
 ├──┼────┼─────┼────┼──────┤
 │ 44 │0000000 │93.11.1   │93.11.1 │28,080      │
 ├──┼────┼─────┼────┼──────┤
 │ 45 │0000000 │93.10.28  │93.11.4 │23,310      │
 ├──┼────┼─────┼────┼──────┤
 │ 46 │0000000 │93.11.27  │93.11.29│37,440      │
 ├──┼────┼─────┼────┼──────┤
 │ 47 │0000000 │93.10.26  │93.11.2 │7,000       │
 ├──┼────┼─────┼────┼──────┤
 │ 48 │0000000 │93.10.29  │93.11.5 │27,260      │
 ├──┼────┼─────┼────┼──────┤
 │ 49 │0000000 │93.11.7   │93.11.8 │80,000      │
 ├──┼────┼─────┼────┼──────┤
 │ 50 │0000000 │93.12.7   │93.12.7 │80,000      │
 ├──┼────┼─────┼────┼──────┤
 │ 51 │0000000 │93.11.24  │93.11.29│55,000      │
 ├──┼────┼─────┼────┼──────┤
 │ 52 │0000000 │93.12.31  │93.12.31│58,000      │
 ├──┼────┼─────┼────┼──────┤
 │ 53 │0000000 │93.10.17  │93.11.4 │200,000     │
 ├──┼────┼─────┼────┼──────┤
 │ 54 │0000000 │93.12.7   │93.12.7 │50,000      │
 ├──┼────┼─────┼────┼──────┤
 │ 55 │0000000 │94.1.5    │94.1.7  │10,000      │
 └──┴────┴─────┴────┴──────┘
附表二
 ┌──┬────┬─────┬────┬──────┐
 │編號│支票號碼│發票日    │兌現日  │金額        │
 ├──┼────┼─────┼────┼──────┤
 │ 1  │0000000 │93.11.20  │93.11.22│10,000      │
 ├──┼────┼─────┼────┼──────┤
 │ 2  │0000000 │93.12.21  │93.12.21│16,250      │
 ├──┼────┼─────┼────┼──────┤
 │ 3  │0000000 │93.12.27  │93.12.27│20,629      │
 ├──┼────┼─────┼────┼──────┤
 │ 4  │0000000 │93.11.21  │93.12.07│24,030      │
 ├──┼────┼─────┼────┼──────┤
 │ 5  │0000000 │93.12.27  │93.12.27│17,400      │
 ├──┼────┼─────┼────┼──────┤
 │ 6  │0000000 │93.11.15  │93.11.19│6,600       │
 ├──┼────┼─────┼────┼──────┤
 │ 7  │0000000 │93.12.31  │93.12.31│15,000      │
 ├──┼────┼─────┼────┼──────┤
 │ 8  │0000000 │93.11.17  │93.11.23│3,600       │
 ├──┼────┼─────┼────┼──────┤
 │ 9  │0000000 │93.11.20  │93.11.25│3,600       │
 ├──┼────┼─────┼────┼──────┤
 │ 10 │0000000 │93.11.20  │93.11.23│4,500       │
 ├──┼────┼─────┼────┼──────┤
 │ 11 │0000000 │93.11.24  │93.12.01│13,500      │
 ├──┼────┼─────┼────┼──────┤
 │ 12 │0000000 │93.11.25  │93.11.26│60,074      │
 ├──┼────┼─────┼────┼──────┤
 │ 13 │0000000 │93.11.25  │93.11.29│9,900       │
 ├──┼────┼─────┼────┼──────┤
 │ 14 │0000000 │93.12.3   │93.12.7 │40,128      │
 ├──┼────┼─────┼────┼──────┤
 │ 15 │0000000 │93.12.7   │93.12.17│33,810      │
 ├──┼────┼─────┼────┼──────┤
 │ 16 │0000000 │94.1.7    │94.1.7  │31,584      │
 ├──┼────┼─────┼────┼──────┤
 │ 17 │0000000 │93.12.26  │93.12.30│18,554      │
 ├──┼────┼─────┼────┼──────┤
 │ 18 │0000000 │93.12.17  │93.12.29│20,064      │
 ├──┼────┼─────┼────┼──────┤
 │ 19 │0000000 │93.12.18  │93.12.22│13,000      │
 ├──┼────┼─────┼────┼──────┤
 │ 20 │0000000 │93.12.31  │94.1.4  │14,655      │
 ├──┼────┼─────┼────┼──────┤
 │ 21 │0000000 │93.12.31  │94.1.4  │30,000      │
 ├──┼────┼─────┼────┼──────┤
 │ 22 │0000000 │93.12.30  │94.1.4  │20,000      │
 ├──┼────┼─────┼────┼──────┤
 │ 23 │0000000 │94.1.1    │94.1.3  │39,960      │
 └──┴────┴─────┴────┴──────┘